臺灣臺中地方法院刑事判決　　　　　　　　　　　　九十一年度自字第五二四號
　　自　訴　人　中文生活事業股份有限公司
　　代　表　人　洪偉耀
　　被　　　告　甲○○
右列被告因業務侵占案件，經自訴人提起自訴，本院判決如左：
    主      文
甲○○無罪。
    理      由
一、自訴意旨略以：被告甲○○於民國（下同）九十年間受僱於自訴人中文生活事業
    股份有限公司擔任業務部經理，職司廣告業務，竟意圖為自己不法之所有，並基
    於概括之犯意，利用業務之便，將其與客戶間簽訂廣告契約所收取之服務費計新
    台幣（下同）十二萬八千九百八十元，侵占入己，嗣於九十年十一月四日，被告
    與自訴人成立和解，由被告簽發九十年十二月三十一日到期面額為十二萬八千九
    百八十元之本票一紙交付自訴人收執，詎屆期後，被告即避不見面，使自訴人催
    討無著。因認被告犯有刑法第三百三十六條第二項之業務侵占罪嫌等語。
二、訊之被告甲○○否認有何業務侵占之犯行，辯稱：伊於九十年八月間與自訴人簽
    訂合約，代理自訴人廣告業務，負責所有業務接洽及管銷成本，再由每月總營業
    收入中支付自訴人百分二十之代理費，迄九十年十月三十一日止，經雙方會算結
    果，尚應支付自訴人代理費三萬四千元，另由自訴人代墊房租等費用計九萬四千
    九百八十元，合計十二萬八千九百八十元，並由伊於九十年十一月四日簽發同年
    十二月三十一日到期面額為十二萬八千九百八十元之本票一紙交付自訴人收執，
    嗣因伊所僱用之業務員李秉陽等人將向客戶收取之廣告服務費私自挪用未繳回給
    伊，致伊經濟困難，屆期未能清償所積欠自訴人之上開款項，現伊已與自訴人達
    成和解，願自九十一年十月份起每月二十日清償自訴人五千元，並未有何侵占自
    訴人業務上款項之情事等語。
三、按犯罪事實應依證據認定之，無證據不得推定其犯罪事實，刑事訴訟法第一百五
    十四條定有明文；又刑法第三百三十六條第二項之業務侵占罪，以就業務上持有
    他人之物，變更意思而不法據為自己或第三人所有為其構成要件（最高法院二十
    二年上字第一三三四判例參照）。經查本件被告甲○○於九十年八月間與自訴人
    中文生活事業股份有限公司簽訂合約，代理自訴人廣告業務，負責所有業務接洽
    及管銷成本，再由每月總營業收入中支付自訴人百分之二十之代理費，迄九十年
    十月三十一日止，經雙方會算結果，被告尚應支付自訴人代理費三萬四千元，另
    由自訴人代被告墊付房租等費用共九萬四千九百八十元，合計十二萬八千九百八
    十元，而由被告於九十年十一月四日簽發同年十二月三十一日到期面額為十二萬
    八千九百八十元之本票一紙交付自訴人收執，嗣屆期被告未能清償等情，此經被
    告甲○○供明及自訴代表人洪偉耀陳明在卷，並有自訴代表人提出之被告每月廣
    告業務收入明細表、雙方會算明細表及本票等影本各乙紙附卷足憑。則依被告與
    自訴人所簽訂合約觀之，被告係代理自訴人廣告業務，而由每月總營業收入中支
    付自訴人百分二十之代理費，並非受自訴人僱用，是被告尚應支付自訴人代理費
    三萬四千元及由自訴人代被告墊付房租等費用共九萬四千九百八十元，合計十二
    萬八千九百八十元，自難認係被告受自訴人僱用，而於其業務上持有應交付自訴
    人所有之款項，核與業務侵占罪之構成要件有間，參以被告現已與自訴人達成和
    解，願自九十一年十月份起每月二十日清償自訴人五千元，亦經自訴代表人陳明
    在卷，足見本件應屬債務不履行之民事問題。此外又查無其他積極證據足認被告
    有何業務侵占之犯行，既無證據證明被告犯罪，依法應諭知無罪之判決。
四、據上論斷，應依刑事訴訟法第三百四十三條、第三百零一條第一項，判決如主文
。
中    華    民    國      九十一      年       九      月     二十      日
                                臺灣臺中地方法院刑事第三庭
                                        法  官  朱  光  國
右正本證明與原本無異。
如不服本判決，應於判決送達後十日內向本院提出上訴狀( 應附繕本 )，上訴於臺灣
高等法院臺中分院。
                                        書記官
中    華    民    國      九十一      年       九      月    二十三     日
                                                                        Ｂ
